# 是否适用“非货币性资产交换”准则

提问人：acc1996 时间：2021-05-15 00:07:21
请问陈版主：
【问题 1 】A企业以固定资产作价对其合营企业B进行增资。对A企业来说是适用“非货币性资产交换”准则进行会计处理，还是适用“长期股权投资”准则进行会计处理？
【问题 2 】非货币性资产交换准则规定，非货币性资产交换构成权益性交易的，应当适用权益性交易的有关会计处理规定。请问如何理解“非货币性资产交换的一方直接或间接对另一方持股且以股东身份进行交易”构成权益性交易？
给您添麻烦了，谢谢！

回答人：chenyiwei
“非货币性资产交换构成权益性交易的，应当适用权益性交易的有关会计处理规定”这条规定，主要是针对被投资企业而言的。对于投资方而言，仍适用非货币性资产交换准则。
根据 2019 年修订后的非货币性资产交换准则应用指南：“通常情况下，交易双方对于某项交易是否为非货币性资产交换的判断是一致的。需要注意的是，企业应从自身的角度，根据交易的实质判断相关交易是否属于本准则定义的非货币性资产交换。例如，投资方以一项固定资产出资取得对被投资方的权益性投资，对投资方来说，换出资产为固定资产，换入资产为长期股权投资，属于非货币性资产交换；对被投资方来说，则属于接受权益性投资，不属于非货币性资产交换。”。